臺灣臺南地方法院新市簡易庭民事簡易判決   
110年度新簡字第181號
原      告  吳坤鋒  
被      告  王元平  


上列被告因過失傷害案件，原告提起刑事附帶民事訴訟請求損害
賠償，由本院刑事庭以109年度交附民字第263號刑事附帶民事訴
訟裁定移送前來，經本院於民國111年1月14日言詞辯論終結，判
決如下：
    主      文
被告應給付原告新臺幣262,305元，及自民國109年11月27日起至
清償日止，按週年利率百分之5計算之利息。
訴訟費用由被告負擔百分之52，餘由原告負擔。
本判決原告勝訴部分得假執行。
原告其餘之訴及假執行之聲請均駁回。
    事實及理由
一、本件被告受合法通知，無正當理由未於最後言詞辯論期日到
    場，核無民事訴訟法第386條所列各款情形，爰依原告之聲
    請，由其一造辯論而為判決。
二、原告起訴主張：
　㈠被告於民國108年8月19日17時25分許，無照駕駛車牌號碼000
    -0000號自用小客貨車，沿臺南市新化區中正路由北往南方
    向行駛，行經該路段與信義路口左轉彎時，本應注意轉彎車
    應讓直行車先行，而依當時天候陰，日間自然光線、柏油路
    面乾燥無缺陷、道路無障礙物、視距良好等情況，又無不能
    注意之情事，竟疏未注意，適原告騎乘車牌號碼000-0000號
    普通重型機車，沿臺南市新化區中正路由南往北方向行駛至
    上開路口，兩車遂發生碰撞，原告因而人車倒地，受有左側
    脛、腓骨開放性骨折之傷害。原告因系爭車禍支出醫療費新
    臺幣（下同）72,613元、看護費36,000元，受有工作損失27
    7,200元，並請求精神慰撫金114,187元，共計50萬元，爰依
    侵權行為之法律關係提起本件訴訟。
　㈡並聲明：
　⒈被告應給付原告50萬元，及自起訴狀繕本送達翌日起至清償
    日止，按週年利率5％計算之利息。
　⒉請准供擔保宣告假執行。
三、被告經合法通知，未於言詞辯論期日到場，亦未提出準備書
    狀作何聲明或陳述。
四、本院得心證之理由：
  ㈠按因故意或過失，不法侵害他人之權利者，負損害賠償責任
    ；汽車、機車或其他非依軌道行駛之動力車輛，在使用中加
    損害於他人者，駕駛人應賠償因此所生之損害，民法第184
    條第1項前段、第191條之2前段分別定有明文。原告主張其
    於上開時、地騎乘車牌號碼000-0000號普通重型機車，遭被
    告無照駕駛之車牌號碼000-0000號自用小客貨車，未依規定
    讓車發生碰撞，致原告受有左側脛、腓骨開放性骨折之傷害
    ，業據其提出奇美醫療財團法人奇美醫院（下稱奇美醫院）
    診斷證明書為證；被告上揭行為，復經本院109年度交簡字
    第3470號刑事判決認被告犯汽車駕駛人，無駕駛執照駕車，
    過失傷害罪，處有期徒刑4月，如易科罰金，以1,000元折算
    1日確定，有前開刑事判決在卷可稽，且經本院依職權調取
    上揭刑事全卷核閱無誤。而被告經合法通知，未於言詞辯論
    期日到場，亦未提出書狀作何聲明或陳述，本院綜合上開證
    據資料，認原告之主張為真實可信。是被告對於本件車禍之
    發生，顯有過失，且其過失行為與原告所受傷害之結果具相
    當因果關係甚明，故被告應負侵權行為損害賠償責任。
  ㈡又不法侵害他人之身體或健康者，對於被害人因此喪失或減
    少勞動能力或增加生活上之需要時，應負損害賠償責任；不
    法侵害他人之身體、健康、名譽、自由、信用、隱私、貞操
    ，或不法侵害其他人格法益而情節重大者，被害人雖非財產
    上之損害，亦得請求賠償相當之金額，民法第193條第1項、
    第195條第1項前段分別定有明文。茲就原告請求細目之准駁
    ，詳述如下：
　⒈醫療費72,613元部分：
　  原告主張因上開傷害至醫院治療，支出醫療費72,613元，業
    據其提出奇美醫院診斷證明書、奇美醫院收據3紙為證，經
    核均為治療其因系爭車禍受到傷害所必要，應予准許。
　⒉看護費36,000元部分：
　　原告主張依診斷證明書記載需人看護30日，請求看護費36,0
    00元，並提出奇美醫院診斷證明書為證。依該診斷證明書醫
    師囑言欄記載：原告因左側脛、腓骨開放性骨折之病症，需
    人看護1個月等語，是原告主張其需專人看護30日，應屬有
    據。又參酌強制汽車責任保險給付標準，看護費用每日以1,
    200元為限，是原告主張以每日1,200元計算專人看護費，尚
    屬合理。準此，原告請求專人照護30日之看護費36,000元【
    計算式：1,200元×30日＝36,000元】，即屬有據。
　⒊工作損失277,200元部分：
　　原告主張其因系爭車禍受有上開傷害而無法工作，受有工作
    損失277,200元，並提出奇美醫院診斷證明書為證。依該診
    斷證明書所載：原告因左側脛、腓骨開放性骨折之病症，宜
    休息12個月，並避免負重及劇烈活動等語，堪認原告因系爭
    車禍所受之傷勢，需休養而無法工作之期間為12個月。又本
    院審酌案發當時即108年8月間，勞動部公告之每月基本工資
    為23,100元，有本院依職權查詢勞動部基本工資制訂與調整
    經過資料乙份附卷可參。是原告主張受有12個月無法工作之
    損失為277,200元【計算式：23,100元×12個月＝277,200元】
    ，應屬有據。
　⒋精神慰撫金114,187元部分：
    按慰撫金之核給標準，應斟酌雙方身分、地位及經濟狀況及
    其他各種情形核定之（最高法院76年台上字第1908號判例要
    旨參照）。本件原告因系爭車禍受有左側脛、腓骨開放性骨
    折之傷害，已如前述。而原告自陳為國小畢業，現從事泥水
    工程，已婚，小孩尚就讀大學，108、109年度課稅所得收入
    分別為4,274元、2,997元，名下有房屋1棟、土地2筆等財產
    ；被告於刑事案件審理時自述為大學肄業，從事太陽能板工
    作，需扶養父母，家庭經濟狀況不佳，108、109年度課稅所
    得收入分別為161,807元、70,467元，名下有汽車1輛之財產
    ，有本院依職權調閱之兩造稅務電子閘門財產所得調件明細
    表附卷可憑。本院審酌原告經此侵權行為所受之精神上痛苦
    、對於生活秩序之影響程度，及被告行為之手段、態樣，以
    及兩造之身分、地位、教育程度、家庭經濟狀況等一切情狀
    ，認原告請求被告給付114,187元之精神慰撫金，尚嫌過高
    ，認應以被告賠償10萬元較為適當。
  ㈢再按損害之發生或擴大，被害人與有過失者，法院得減輕賠
    償金額，或免除之，民法第217條第1項定有明文。經查，系
    爭車禍經臺南市車輛行車事故鑑定委員會鑑定結果，認被告
    無照駕駛自小客貨車，轉彎車未讓直行車先行，為肇事主因
    ；原告駕駛普通重型機車，黃燈進入路口，未注意車前狀況
    ，為肇事次因，有臺南市車輛行車事故鑑定委員會南鑑0000
    000案鑑定意見書附卷可參。本院認原告對系爭車禍事故之
    發生，亦有過失，堪以認定。本院審酌兩造過失程度，認原
    告、被告各應負擔30％、70％肇事責任為適當。從而，依過失
    相抵之法則，原告得請求被告賠償之金額為340,069元【計
    算式：（醫療費72,613元+看護費36,000元+工作損失277,20
    0元+精神慰撫金10萬元）×70％＝340,069元（小數點以下四捨
    五入）】。
  ㈣另按保險人依本法（強制汽車責任保險法）規定所為之保險
    給付，視為被保險人損害賠償金額之一部分；被保險人受賠
    償請求時，得扣除之，強制汽車責任保險法第32條定有明文
    。查本件原告因系爭車禍受傷後已依法請領強制汽車責任保
    險金77,764元，有新安東京海上產物保險股份有限公司台南
    分公司民事陳報狀及所附之強制險醫療給付費用彙整表附卷
    可參，是此部分金額應予扣除。基上，原告請求被告給付34
    0,069元，扣除原告因系爭車禍事故已受領之強制責任保險
    給付77,764元，被告尚應給付原告262,305元【計算式：340
    ,069-77,764＝262,305】。
五、綜上，原告依據侵權行為之法律關係，請求被告給付262,30
    5元，及自起訴狀繕本送達翌日即109年11月27日起至清償日
    止，按週年利率5％計算之利息為有理由，應予准許；逾此部
    分之請求，為無理由，應予駁回。
六、本件係刑事附帶民事訴訟，由合議庭裁定移送民事庭之事件
    ，依刑事訴訟法第504條第2項之規定，免納裁判費，固本件
    無應確定之訴訟費用額。惟訴訟費用部分，雖無兩造應負擔
    之費用額，然本件原告之請求一部勝訴，一部敗訴，仍應為
    訴訟費用負擔之諭知，併此敘明。
七、本判決原告勝訴部分，係就民事訴訟法第427條規定適用簡
    易程序所為被告敗訴之判決，依同法第436條第2項準用第38
    9條第1項第3款規定，應依職權宣告假執行，原告就此部分
    聲明願供擔保聲請宣告假執行，核無必要。至原告敗訴部分
    ，其假執行之聲請失所附麗，應予駁回。
八、結論：本件原告之訴為一部有理由、一部無理由。爰依民事
    訴訟法第436條第2項、第385條第1項前段、第79條、第389
    條第1項第3款，判決如主文。
中　　華　　民　　國　　111 　年　　2 　　月　　10　　日
                    新市簡易庭  法  官  曾仁勇 
以上正本係照原本作成。
如不服本判決，應於判決送達後20日內，向本院提出上訴狀並表
明上訴理由，如於本判決宣示後送達前提起上訴者，應於判決送
達後20日內補提上訴理由書（須附繕本）。
如委任律師提起上訴者，應一併繳納上訴審裁判費。
中　　華　　民　　國　　111 　年　　2 　　月　　10　　日
                                書記官  吳佩芬